【裁判字號】    90,交抗,204
【裁判日期】    900628
【裁判案由】    違反道路交通管理處罰條例
【裁判全文】
臺灣高等法院交通事件裁定                          九十年度交抗字第二四號
    抗  告  人
    即受處分人  甲○○
右抗告人因違反道路交通管理處罰條例案件，不服臺灣宜蘭地方法院交通法庭，中華
民國九十年五月二十三日所為駁回其聲明異議之裁定（九十年度交聲字第一九號），
提起抗告，本院裁定如左：
    主  文
抗告駁回。
    理  由
一、按汽車在人行道不得臨時停車，又汽車在禁止臨時停車處，不得停車；而所謂人
    行道係指專供行人通行之騎樓、走廊及劃設供行人行走之地面道路，道路交通安
    全規則第一百十一條第一項第一款、第一百十二條第一項第一款、道路交通管理
    處罰條例（民國九十年一月十七日修正公布之道路交通管理處罰條例，其施行日
    期依同條例第九十三條規定須由行政院以命令定之，而行政院係於九十年四月三
    日以台九十交字第０一九三一七號令發布修正後之該條例自九十年六月一日起施
    行，以下所述及之本條例均係修正生效前之舊法，先予敘明）第三條第一項第三
    款訂有明文；又汽車駕駛人停車時，在禁止臨時停車區域臨時停車者，處新台幣
    （下同）六百元以上一千二百元以下罰鍰，道路交通管理處罰條例第五十六條第
    一項第一款亦有明文。再汽車駕駛人違反第五十六條規定經舉發後，不遵守交通
    勤務警察或依法令執行交通稽查任務人員責令改正者，得連續舉發之；其無法當
    場責令改正者，亦同。且逕行舉發汽車違反本條例第五十六條規定，駕駛人不在
    場或未能將車輛移置者，每逾二小時，得連續舉發之，道路交通管理處罰條例第
    八十五條之一、違反道路交通管理事件統一裁罰標準及處理細則第十二條第四項
    亦均有明文。
二、本件抗告人即受處分人甲○○於民國九十年一月三十日下午四時許、一月三十一
    日下午三時許、二月二日下午三時許、二月五日下午一時三十分許、二月九日下
    午二時五十分許，將車號ＨＳ－０四一六號自用小客車，停放在花蓮縣花蓮市○
    ○路段之人行道上，於禁止臨時停車區域臨時停車，為花蓮縣警察局花蓮分局警
    員以拍照方式採證，並以抗告人有違反道路交通管理處罰條例第五十六條第一項
    第一款規定之行為掣單舉發。嗣抗告人分別向原處分機關提出申訴，經原處分機
    關函請舉發機關調查結果，仍認抗告人有上開違規行為，原處分機關分別乃依道
    路交通管理處罰條例第五十六條第一項第一款規定於九十年四月六日就受處分人
    之上開五次違規事實，各裁處抗告人一千二百元之罰鍰。抗告人雖以：伊於上述
    時間，將前開車輛停放在上開地點，舉發機關竟連續五次舉單告發，警方於拍照
    時亦未依程序留下違規通知單，更一連數天連續拍照告發，伊收到第一張罰單時
    才知違規，但已累積有五張之違規罰單，是警方處理程序顯有瑕疵等情，向原審
    法院聲明異議。然抗告人於原審業已坦承知道人行道不得停車，且知上揭其停車
    之處係屬人行道等語，並有違規事實之照片五張附於原審卷十九至二十一頁可憑
    ，是抗告人之違規事實洵足認定。再者，道路交通管理處罰條例第八十五條之一
    規定：汽車駕駛人，違反第五十六條規定，經舉發後，不遵守交通勤務警察或依
    法令執行交通稽查人員責令改正者，得連續舉發之；其無法當場責令改正者，亦
    同，考其立法理由係因交通違規狀態持續不改正者，因無得連續舉發之明文規定
    ，致民眾常以已獲有交通違規舉發通知單，資為不得重複處罰之藉口，遂增訂該
    條，以杜流弊，而該條因無具體規定時間究應間隔多久、空間究應距離多遠，始
    得連續處罰，為避免執行發生齟齬，遂以違反道路交通管理事件統一裁罰標準及
    處理細則第十二條第四項予以補充規定，此等法令規定，自無踰越母法授權範圍
    ；是關於上述交通違規情形，得否連續處罰，道路交通管理處罰條例第八十五條
    之一、違反道路交通管理事件統一裁罰標準及處理細則第十二條第四項已詳細規
    定，執法上亦無窒礙難行之處，適足以說明交通法令已對道路交通管理處罰條例
    第五十六條第一項第一款之違規停車之行為究僅能舉發一次或得連續舉發加以規
    範，抗告人既因於上述時間，在禁止臨時停車區○○○○道）臨時停車而經舉發
    ，且抗告人又不在場，交通警察無法當場責令改正，乃依規定逕行連續舉發，於
    法並無不合。抗告人所辯，顯非可採。抗告人違規事實事證明確，違規行為堪以
    認定。
三、原審以抗告人確有在前開禁止臨時停車區域臨時停車之違規事實，認原處分機關
    均依道路交通管理處罰條例第五十六條第一項第一款規定，各裁處抗告人一千二
    百元之罰鍰，核無違誤。以抗告人之異議為無理由，予以裁定駁回。經核原裁定
    於法並無不合。抗告意旨仍執本案停車地點（花蓮師範學院校門口正對面）。有
    史以來，花蓮警方從未予取締，默許此處停車，未有影響交通安全之虞，此次遭
    舉發，令人感到錯愕。原審認依抗告人之認知，難道不知此處不能停車，惟依警
    察之認知，難道不知舉發違規應依程序留下違規黃聯通知單，告知違規人，難道
    百姓犯錯就是錯，警察犯錯就不是錯，警察應留而未留違規黃聯通知單，理由非
    常明顯，因正值春安工作期間，若留一張，該校同學競相走告，則影響其工作績
    效。致使抗告人遭連續舉發，危害抗告人權益云云，指摘原裁定違誤。惟查抗告
    人在人行道違規停車，且因其不在場，每逾二小時，交通警察得連續舉發之，觀
    之道路交通管理處罰條例第八十五條之一、違反道路交通管理事件統一裁罰標準
    及處理細則第十二條第四項規定甚明。則抗告人之抗告，為無理由，應予駁回。
四、據上論斷，應依道路交通案件處理辦法第二十六條，刑事訴訟法第四百十二條，
    裁定如主文。
中      華      民      國    九十      年      六      月    二十八    日
                              臺灣高等法院交通法庭
                                  審判長法  官  張  連  財
                                        法  官  張  傳栗
                                        法  官  李  英  勇
右正本證明與原本無異。
不得再抗告。
                                        書記官  倪  淑  芳
中      華      民      國     九十     年      六      月     二十九   日


司法院資訊處製作；財團法人民間司法改革基金會備份。
